【裁判字號】    97,易,520
【裁判日期】    970819
【裁判案由】    詐欺
【裁判全文】
臺灣桃園地方法院刑事判決               97年度訴字第353號
                                       97年度易字第520號
公  訴  人  臺灣桃園地方法院檢察署檢察官
被      告  劉桂西
選任辯護人  劉世興律師
            陳俊隆律師
被      告  乙○○
                    （另案在臺灣臺東監獄岩灣分監執行中）
上列被告等因詐欺等案件，經檢察官提起公訴（95年度偵字第25
953 號、第26447 號、96年度偵字第8595號）、追加起訴（97年
度蒞追字第1 號）及併案審理（97年度偵字第11152 號），本院
判決如下：
    主  文
劉桂西共同行使偽造公文書，足以生損害於公眾及他人，處有期
徒刑壹年貳月，減為有期徒刑柒月，如附表2 編號1 所示之物均
沒收；又共同行使偽造公文書，足以生損害於公眾及他人，處有
期徒刑壹年貳月，減為有期徒刑柒月，如附表2 編號2 所示之物
均沒收；又共同意圖為自己不法之所有，以恐嚇使人將本人之物
交付，處有期徒刑捌月，減為有期徒刑肆月，如附表2 編號7 所
示之物沒收之；又共同意圖為自己不法之所有，以恐嚇使人將本
人之物交付，處有期徒刑捌月，減為有期徒刑肆月，如附表2編
號7 所示之物沒收之。應執行有期徒刑壹年捌月，如附表2 編號
1、2、7 所示之物，均沒收。
乙○○共同行使偽造公文書，足以生損害於公眾及他人，處有期
徒刑壹年貳月，減為有期徒刑柒月，如附表2 編號3 所示之物均
沒收；又共同行使偽造公文書，足以生損害於公眾及他人，處有
期徒刑壹年貳月，減為有期徒刑柒月，如附表2 編號4 所示之物
均沒收；又共同行使偽造公文書，足以生損害於公眾及他人，處
有期徒刑壹年貳月，減為有期徒刑柒月，如附表2 編號5 所示之
物均沒收；又共同行使偽造公文書，足以生損害於公眾及他人，
處有期徒刑壹年貳月，減為有期徒刑柒月，如附表2 編號6 所示
之物均沒收；又共同意圖為自己不法之所有，以恐嚇使人將本人
之物交付，處有期徒刑捌月，減為有期徒刑肆月，如附表2 編號
8 所示之物沒收之。應執行有期徒刑貳年肆月，如附表2 編號3
至6、8所示之物，均沒收。
    事  實
一、劉桂西、乙○○分別與真實姓名年籍不詳綽號「小永」及其
    他數名真實姓名年籍不詳之成年人等詐欺集團人員共同基於
    意圖為自己不法所有及行使偽造公文書之犯意聯絡及行為分
    擔，由「小永」將偽刻之「檢察行政處印」之公印、「主任
    檢察官林錦村」、「科員楊子毅」、之印章各1 枚、貼有乙
    ○○照片之偽造法務部職員「提存佐理員楊子毅」識別證1
    張交予乙○○使用，另劉桂西以0000000000號行動電話、乙
    ○○以0000000000號行動電話分別與詐欺集團之「小永」聯
    絡，上開詐欺集團人員即分別為下列行為：
  (一)於民國95年10月16日16時許，詐欺集團某成年男子冒用檢察
    官林錦村名義向高文綢佯稱：你在玉山銀行當人頭戶幫人家
    洗錢，如果不合作要起訴你、查封你的財產，你必須要領錢
    出來才能保障你銀行裡面的錢等語，並傳真其上蓋有偽造「
    法務部行政執行署臺北執行處凍結管收命令印」、「檢察行
    政處印」之公印文、「林錦村」及「處長莊進國」印文之偽
    造「台北地方法院行政凍結管收執行命令」公文書予高文綢
    ，使高文綢陷於錯誤，而於同日20時許在桃園縣桃園市○○
    路1 號臺灣桃園地方法院大門口前，將現金新臺幣（下同）
    150 , 000 元交予劉桂西，劉桂西在取得上開款項後，於翌
    日將錢匯予「小永」。
  (二)95年10月16日16時10分許，詐欺集團某成年女子自稱楊梅戶
    政事務所人員以電話向李才漢佯稱：你的身分證遭他人冒用
    ，你要撥打00-00000000 電話至台北市警察局偵6 隊查證等
    語，李才漢乃撥打前揭電話，接電話的人自稱「劉崇智」說
    已經接到戶政事務所的傳真，必須要做個簡單筆錄，並已將
    筆錄轉交給吳隊長等語，嗣後則由自稱「吳隊長」向李才漢
    佯稱：我在玉山銀行因遭人非法洗錢所以欠了1,300,000 元
    ，並將本案轉給臺北地檢署等語，於同年月17日詐騙集團某
    成年男子冒用檢察官林錦村名義打電話給李才漢佯稱：必須
    將欠銀行的錢還清等語，並傳真其上蓋有偽造「法務部行政
    執行署臺北執行處凍結管收命令印」、「檢察行政處印」之
    公印文、「林錦村」及「處長莊進國」印文之偽造「台北地
    方法院行政凍結管收執行命令」公文書予李才漢，使李才漢
    陷於錯誤，而於同日13時20分許在桃園縣楊梅鎮○○街177
    號基督教會前將現金2,500,000 元交予劉桂西，劉桂西則當
    場交付由「小永」事先傳真其上蓋有偽造「檢察行政處印」
    公印文偽造「台北地檢署監管科」收據予李才漢。
  (三)於95年12月8 日8 時許，詐欺集團某成年女子自稱是戶政事
    務所人員以電話向吳文齡佯稱：你的身分證遭他人冒用，你
    要撥打00-00000000 電話至臺北市警察局偵6 隊報案等語，
    吳文齡乃撥打前揭電話，接電話的人自稱警官說：要做電話
    訪問，你電話不能掛斷，有無在匯豐銀行開戶等語，吳文齡
    稱沒有後，該自稱警官之人又稱：你的身分證可能被盜用，
    你要將錢領出來由我們保管，過2 天會還你，還會給你利息
    等語，並傳真其上蓋有偽造「法務部行政執行署臺北執行處
    凍結管收命令印」、「檢察行政處印」之公印文、「林錦村
    」及「處長莊進國」印文之偽造「台北地方法院行政凍結管
    收執行命令」、其上蓋有偽造「檢察行政處印」公印文、「
    主任檢察官林錦村」、「科員楊子毅」印文之「台北地檢署
    監管科收據」至新竹縣竹北市○○路○ 段萊爾富便利商店給
    吳文齡收受，使吳文齡陷於錯誤，而於同日13時05分許在新
    竹縣竹北市家樂福1 樓前將現金1,456,300 元交予當場出示
    其上貼有乙○○照片之偽造法務部「提存佐理員楊子毅」識
    別證復自稱「楊子毅」之乙○○；於同日下午3 時32分許，
    詐騙集團成員接續致電吳文齡，佯稱：需再匯款，不然後續
    手續繁瑣且有刑事責任等語，吳文齡復陷於錯誤，於同日16
    時至新竹縣竹北市○○路農會鳳岡辦事處匯款500,000 元至
    該詐騙集團所指定之郵局戶名：李悅任；帳號000000000000
    00號帳戶內。
  (四)於95年12月12日9 時許，詐欺集團某成年男子以電話向陳桂
    香佯稱：你先生黃木旺的身分證遭他人冒用，你必須要將銀
    行存簿裡面的錢都領出來，不然會被冒用人頭帳戶的歹徒提
    領出來等語，使陳桂香陷於錯誤，而於同日中午在桃園縣中
    壢市○○○街7 號8 樓住處將現金763,000 元交予乙○○，
    乙○○則當場交付由「小永」所傳真再由其偽蓋「檢察行政
    處印」公印文、「主任檢察官林錦村」、「科員楊子毅」印
    文之偽造「台北地檢署監管科收據」1 紙予陳桂香。
  (五)於95年12月15日12時，詐欺集團某成年女子自稱是戶政事務
    所人員以電話向呂劉桂香佯稱：有事情發生等語，之後該女
    子將電話轉接至自稱臺北市警察局偵6 隊張警官之人，該人
    向呂劉桂香詢問個人資料後，表示檢察官林錦村會打電話給
    呂劉桂香，嗣後自稱檢察官林錦村之人打電話向呂劉桂香佯
    稱：你的帳戶已經遭凍結，不可以提領，你要將錢交給監管
    科，調查完畢會把錢還給你等語，並傳真其上蓋有偽造「法
    務部行政執行署臺北執行處凍結管收命令印」、「檢察行政
    處印」之公印文、「林錦村」及「處長莊進國」印文之「台
    北地方法院行政凍結管收執行命令」給呂劉桂香收受，使呂
    劉桂香陷於錯誤，而於95年12月15日11時、同日15時30分許
    、同年月18日10時許、14時許，在桃園縣八德市○○路○ 段
    841 號住處前，分別交付1,000,000 元、830,000 元、
    880,000 元、650,000 元予乙○○，乙○○則當場交付由「
    小永」所傳真再由其偽蓋「檢察行政處印」公印文、「主任
    檢察官林錦村」、「科員楊子毅」印文之偽造「台北地檢署
    監管科收據」4 紙予呂劉桂香。
  (六)於95年12月18日14時許，詐欺集團某成年女子自稱是戶政事
    務所人員以電話向陳麗雪佯稱：身分證遭盜用等語，之後該
    女子將電話轉接至自稱臺北市警察局偵6 隊警官之人，該人
    向陳麗雪詢問個人資料後，表示檢察官林錦村會打電話給陳
    麗雪，嗣後自稱檢察官林錦村之人打電話向陳麗雪佯稱：你
    的帳戶已經遭凍結，不可以提領，你要將錢交給監管科，調
    查完畢會把錢還給你等語，使陳麗雪陷於錯誤，而於95年12
    月18日16時許，在桃園縣八德市○○路○ 段364 巷52弄30衖
    21號住處前，交付420,000 元予乙○○，乙○○則當場交付
    由「小永」所傳真再由其偽蓋「檢察行政處印」公印文、「
    主任檢察官林錦村」、「科員楊子毅」印文之偽造「台北地
    檢署監管科收據」1 紙予陳麗雪。
二、劉桂西或與真實姓名年籍不詳之成年人數名、或與乙○○及
    真實姓名年籍不詳之成年人數名共同基於意圖為自己不法所
    有之犯意聯絡，劉桂西以0000000000號行動電話、乙○○以
    0000000000號行動電話分別與詐欺集團聯絡，分別為下列行
    為：
  (一)於95年12月4 日14時30分許，詐欺集團某成年男子撥打電話
    予劉春蘭，向劉春蘭恫稱：其兒子積欠他人金錢，如不還錢
    ，其兒子將會有生命危險等語，而以加害生命、身體之事，
    恐嚇劉春蘭，致劉春蘭心生恐懼，而依詐騙集團成員之指示
    ，於同日15時許在桃園縣蘆竹鄉○○村○○街381 巷1 號之
    社區活動中心將現金40,000元交予劉桂西，於交付金錢時，
    上開詐欺集團某成年男子復於電話中要劉春蘭交付郵局提款
    卡（卡號：00000000000000）、密碼予劉桂西，劉桂西、乙
    ○○及詐欺集團成員另基於意圖為自己不法所有之犯意聯絡
    ，由劉桂西將取得提款卡、密碼交付予乙○○，再由乙○○
    持上開提款卡，以輸入提款卡之正確密碼之不正方法，插入
    台新銀行自動付款設備內，致該銀行之辨識系統對真正持卡
    人之識別陷於錯誤，而逕由自動付款機交付其所提領之現金
    47,000元，足生損害於劉春蘭及台新銀行，事後乙○○再將
    提領金額全數交予劉桂西；又於同日17時許，上開詐欺集團
    某成年男子在劉春蘭丈夫杜炎明下班返家後，接續以電話向
    杜炎明恫稱：前開款項仍不夠贖人，要杜炎明到中壢後火車
    站的便利商店內領錢後再為交付等語，致杜炎明心生恐懼，
    而依詐騙集團成員之指示，於同日17時許在桃園縣中壢市後
    火車站附近將現金188,000 元交予劉桂西，且交付金錢時，
    上開詐欺集團某成年男子復於電話中要杜炎明交付後龍農會
    提款卡（卡號：00000000000000）、密碼予劉桂西，劉桂西
    、乙○○及詐欺集團成員復接續上開基於意圖為自己不法所
    有之犯意聯絡，由劉桂西將上開提款卡交予乙○○，由乙○
    ○持上開提款卡，以輸入提款卡之正確密碼之不正方法，插
    入台新銀行自動付款設備內，致該銀行之辨識系統對真正持
    卡人之識別陷於錯誤，而逕由自動付款機交付其所提領之現
    金90,000元，足生損害於杜炎明及台新銀行（就劉桂西、乙
    ○○所涉違法由自動付款設備取得他人之物罪部分未據起訴
    ）。
  (二)於95年12月8 日21時，詐欺集團某成年男子撥打電話予江麗
    蘭春蘭，向江麗蘭恫稱：其兒子替朋友承擔債務，積欠地下
    錢莊金錢，如不還錢，其兒子將會有生命危險等語，而以加
    害生命、身體之事，恐嚇江麗蘭，致江麗蘭心生恐懼，而依
    詐騙集團成員之指示，於同日22時許在桃園縣蘆竹鄉○○村
    ○○路與五福六路口交付30,000元予劉桂西；詐欺集團成員
    旋即接續撥打電話予江麗蘭稱：必須再付錢，不然無法將其
    子釋放等語，江麗蘭乃又於同日23時30分許，在上開地點交
    付20,000元予乙○○。嗣因江麗蘭發覺受騙報案，而在詐欺
    集團成員撥打電話要求在給付金錢時，於翌日下午4 時在桃
    園縣桃園縣蘆竹鄉○○村○○路與五福六路口為警當場逮捕
    欲取款之劉桂西。
三、案經桃園縣政府警察局大園分局、八德分局報請臺灣桃園地
    方法院檢察署檢察官偵查起訴、追加起訴及併案審理。
    理  由
壹、證據能力：
    本判決所依憑判斷之所有卷證資料，均經被告2 人、辯護人
    於本院行準備程序時表示不爭執證據能力，且迄至言詞辯論
    終結前未再聲明異議，本院審酌該等證據作成時之情況，認
    為適當，亦無刑事訴訟法第159 條之4 之顯有不可信之情況
    與不得作為證據之情形，故依同法第159 條之5 之規定，認
    前揭證據資料均有證據能力。
貳、實體方面：
一、就被告劉桂西所涉犯罪事實欄一(一)、(二)、二(一)、(二)之犯行部
    分：
    業據被告劉桂西於本院審理時坦承不諱，核與被害人即證人
    高文綢、李才漢、劉春蘭、杜炎明、江麗蘭證述情節相符，
    另有如附表1 編號1 、2 、3 、5 證據欄所示證據在卷可按
    。從而，被告劉桂西所犯部分事證已臻明確，被告劉桂西犯
    行洵堪認定，應予依法論科。
二、就被告乙○○所涉犯罪事實欄一(四)、(五)、(六)之犯行部分：
    業據被告乙○○於本院審理時坦承不諱，核與被害人即證人
    陳桂香、呂劉桂香、陳麗雪證述情節相符，另有如附表1 編
    號6 、7 、8 證據欄所示證據在卷可按。從而，被告乙○○
    所犯此部分事證已臻明確，被告乙○○此部分犯行洵堪認定
    ，應予依法論科。
三、就被告乙○○所涉犯罪事實欄一(三)、二(二)之犯行部分：
    訊據被告乙○○矢口否認有上開事實欄一(三)、二(二)之犯行，
    辯稱：：伊不記得有做這2 件云云。惟查：
  (一)被告乙○○於偵查中自承：取款地點有1 次在新竹，也是「
    小永」叫我去的等語（見95年度偵字第26447 號卷第37頁至
    第38頁、95年度偵字第25953 號卷2 第212 頁至第215 頁）
    ；證人即被害人吳文齡於警訊、本院審理時證述：一開始打
    電話給我的是1 個女生的聲音，自稱是戶政事務所的人，說
    我的身分證被盜用，要我把錢先交由他們保管，之後來跟我
    拿錢的人就是被告乙○○，被告乙○○還拿識別證給我看等
    語明確（見本院卷第81頁至第82頁、97年度偵字第1816號卷
    第5 頁至第7 頁）；證人江麗蘭於警訊中證述：第1 次跟我
    拿錢的人是被告劉桂西，第2 次來跟我拿錢的人是被告乙○
    ○，我可以從警方提供身分證影本、口卡片認出來是因為我
    也是跟他面對面交款的等語（見95年度偵字第25953 號卷1
    第63頁至第65頁），復於本院審理時結證稱：第1 次是於95
    年12月8 日22時許交付款項給被告劉桂西，第2 次的20,000
    元也是在同日晚上11時30分交付，在警詢中會指認第2 次是
    被告乙○○來拿錢，是因為警察有拿6 至8 個人給我指認，
    看過被告乙○○的口卡片後，覺得很像，那天那個人是戴眼
    鏡、戴帽子、穿風衣，身形與被告差不多等語（見本院卷第
    101 頁至第104 頁），且與共犯劉桂西於警訊中供述：95年
    12月8 日晚上被害人江麗蘭第1 次是交付30,000元給我，第
    2 次是被告乙○○是拿20,000元等語相符，此外復有附表1
    編號4 、5 證據欄所示證據在卷可按。
  (二)從而，被告乙○○上開所辯，委無可採。本件被告此部分犯
    行事證明確，被告此部分犯行均堪以認定，均應予依法論科
    。
四、論罪科刑：
  (一)核被告劉桂西所為如事實欄一(一)、(二)所示之行為，均係犯刑
    法第339 條第1 項詐欺取財罪、第216 條、第211 條之行使
    偽造公文書罪；所為如事實欄二(一)、(二)所示之行為，均係犯
    刑法第346 條第1 項之恐嚇取財罪。被告劉桂西就事實欄一
    (一)、(二)、事實欄二(一)所示犯行與真實姓名年籍不詳綽號「小
    永」及真實姓名年籍不詳之成年人數名間，就事實欄二(二)所
    示犯行與被告乙○○、真實姓名年籍不詳綽號「小永」及真
    實姓名年籍不詳之成年人數名間，分別有犯意聯絡並有行為
    分擔，為共同正犯。被告劉桂西與共犯就事實二(二)2 次詐騙
    被害人江麗蘭，時間緊接，行為無從分割，屬接續犯，而應
    包括論以一罪。被告劉桂西與共犯就事實二(一)以一行為對於
    被害人劉春蘭、杜炎明恐嚇取財，係一行為觸犯數罪名之同
    種想像競合犯，應依刑法第55條規定，各論以一罪。又被告
    劉桂西上開所犯偽造印文、公印文之犯行，係前揭偽造公文
    書之階段行為，均不另論罪（詳最高法院82年度台上字第31
    37號判決意旨）是檢察官起訴亦指認被告劉桂西另犯刑行法
    第217 條第1 項、第218 條第2 項偽造公印文、偽造印文罪
    乙節，容有誤會。又被告劉桂西偽造之低度行為，復為其行
    使之高度行為吸收，不另論罪。被告劉桂西所為如事實欄一
    (一)、(二)所示之行為，所為各犯刑法第339 條第1 項詐欺取財
    罪、刑法第216 條、第211 條行使偽造公文書罪間，均為一
    行為觸犯數罪名，應依刑法第55條之規定從重各論以刑法第
    216 條、第211 條之行使偽造公文書罪。被告劉桂西所為如
    事實欄一(一)、(二)所示之行使偽造公文書行為、二(一)、(二)所示
    之恐嚇取財行為，犯意各別，行為不同，應分論併罰。
  (二)核被告乙○○所為如事實欄一(三)所示之行為，係犯刑法第33
    9 條第1 項詐欺取財罪、第216 條、第211 條之行使偽造公
    文書罪、第216 條、第212 條行使偽造特種文書罪；所為如
    事實欄一(四)、(五)、(六)所示之行為，均係犯刑法第339 條第1
    項詐欺取財罪、第216 條、第211 條之行使偽造公文書罪；
    所為如事實欄二(二)所示之行為，係犯刑法第346 條第1 項之
    恐嚇取財罪。被告乙○○就事實欄一(三)、(四)、(五)、(六)所示犯
    行與真實姓名年籍不詳綽號「小永」及真實姓名年籍不詳之
    成年人數名間，就事實欄二(二)所示犯行與被告劉桂西、真實
    姓名年籍不詳綽號「小永」及真實姓名年籍不詳之成年人數
    名間，分別有犯意聯絡並有行為分擔，為共同正犯。被告乙
    ○○與共犯就事實一(五)4 次詐欺被害人呂劉桂香、就事實二
    (二)2 次恐嚇被害人江麗蘭，時間緊接，行為無從分割，屬接
    續犯，而應分別包括論以一罪（詳最高法院82年度台上字第
    3137號判決意旨）是檢察官起訴亦指認被告乙○○另犯刑法
    第217 條第1 項、第218 條第2 項偽造公印文、偽造印文罪
    乙節，容有誤會。被告乙○○偽造之低度行為，復為其行使
    之高度行為吸收，不另論罪。被告乙○○所為如事實欄一(三)
    所示之行為，所犯刑法第339 條第1 項詐欺取財罪、刑法第
    216 條、第212 條行使偽造特種文書、刑法第216 條、第
    211 條行使偽造公文書罪間，均為一行為觸犯數罪名，應依
    刑法第55條之規定從重論以刑法第216 條、第211 條之行使
    偽造公文書罪，檢察官於論罪法條雖漏引刑法第216 條、第
    212 條行使偽造特種文書罪，然因與起訴之部分，有想像競
    合之一罪關係，亦為起訴效力所及，本院自得併予審究，附
    此敘明；所為如事實欄一(四)、(五)、(六)所示之行為，所各犯刑
    法第339 條第1 項詐欺取財罪、刑法第216 條、第211 條行
    使偽造公文書罪間，均為一行為觸犯數罪名，應依刑法第55
    條之規定從重各論以刑法第216 條、第211 條之行使偽造公
    文書罪。被告乙○○所為如事實欄一(三)、(四)、(五)、(六)所示之
    行使偽造公文書行為、二(二)所示之恐嚇取財行為，犯意各別
    ，行為不同，應分論併罰
  (三)爰審酌被告劉桂西坦承犯行並已與被害人和解、被告乙○○
    坦承部分犯行，犯後態度尚佳，另參以被告2 人參與犯罪之
    程度、犯罪手段、犯罪動機、目的及對於被害人及各公務機
    關執行公務之正確性所生損害之程度，分別量處如主文所示
    之刑，並定應執行刑如主文所示。又被告2 人就本件所有犯
    行之犯罪時間，均在96年4 月24日之前，所犯之罪，合於中
    華民國九十六年罪犯減刑條例第2 條第1 項第3 款規定之減
    刑條件，爰均減其宣告刑二分之一，並定其執行刑，以資懲
    儆。
五、沒收：
    至於如附表2 所示之公印、印章、印文、識別證、行動電話
    （含SIM 卡），均分屬被告劉桂西、乙○○或共犯所有供犯
    罪所用之物，或偽造之公印、印章、公印文、印文，應分依
    刑法第38條第1 項第2 款、第219 條之規定併予宣告沒收。
    另上開偽造之公文書已經交予被害人成其所有，依法不得為
    沒收之諭知，附此敘明。
據上論斷，應依刑事訴訴訟法第299 條第1 項，刑法第28條、第
216 條、第211 條、第212 條、第339 條第1 項、第346 條第1
項、第55條、第51條第5 款、第219 條、第38條第1 項第2 款，
刑法施行法第1 條之1 第1 項、第2 項前段，中華民國九十六年
罪犯減刑條例第2 條第1 項第3 款、第7條 、第10條第1 項。
本案經檢察官甲○○到庭執行職務。
中    華    民    國    97    年    8     月    19    日
                  刑事第一庭  審判長法  官  曾淑華
                                    法  官  鄭吉雄
                                    法  官  朱美璘
以上正本證明與原本無異
如不服本判決，應於判決送達後10日內向本院提出上訴狀（應附
繕本），其未敘述上訴理由者，應於上訴期間屆滿後20日內補提
理由書狀於本院，上訴於臺灣高等法院。
                                    書記官  谷貞豫
中    華    民    國    97    年    8     月    26    日
附錄本案論罪科刑法條：
刑法第216條
行使第210 條至第215 條之文書者，依偽造、變造文書或登載不
實事項或使登載不實事項之規定處斷。
刑法第211條
偽造、變造公文書，足以生損害於公眾或他人者，處1 年以上7
年以下有期徒刑。
刑法第212條
偽造、變造護照、旅券、免許證、特許證及關於品行、能力服務
或其他相類之證書、介紹書，足以生損害於公眾或他人者，處1
年以下有期徒刑、拘役或3 百元以下罰金。
刑法第339條
意圖為自己或第三人不法之所有，以詐術使人將本人或第三人之
物交付者，處5 年以下有期徒刑、拘役或科或併科1000元以下罰
金。
以前項方法得財產上不法之利益或使第三人得之者，亦同。
前二項之未遂犯罰之。
刑法第346條
意圖為自己或第三人不法之所有，以恐嚇使人將本人或第三人之
物交付者，處6 月以上5 年以下有期徒刑，得併科1 千元以下罰
金。
以前項方法得財產上不法之利益，或使第三人得之者，亦同。
前二項之未遂犯罰之。
附表1 ：
┌─┬───┬───┬────┬─────────────┬─────┬─────┬────────────┬────────┬─────────┬─────┐
│編│起訴行│被害人│犯罪時間│犯罪行為                  │犯罪地點  │犯罪所得款│證據                    │所犯法條及科刑  │ 論罪科刑         │  備註    │
│號│為人  │      │        │                          │          │項        │                        │                │                  │          │
├─┼───┼───┼────┼─────────────┼─────┼─────┼────────────┼────────┼─────────┼─────┤
│1 │劉桂西│高文綢│95年10月│如犯罪事實欄一(一)所載      │桃園縣桃園│150,000元 │1.被告劉桂西自白        │刑法第28條、第  │劉桂西共同行使偽造│          │
│  │      │      │16日16  │                          │市○○路1 │          │2.被害人高文綢證述（見96│339 條1 項、第  │公文書，足以生損害│          │
│  │      │      │時許    │                          │號（臺灣桃│          │  偵8595卷1第P180頁至第 │216 條、第211 條│於公眾及他人，處有│          │
│  │      │      │        │                          │園地院大門│          │  181 頁、卷2 第52頁至第│、              │期徒刑壹年貳月，減│          │
│  │      │      │        │                          │口前）    │          │  53頁)                 │                │為有期徒刑柒月，如│          │
│  │      │      │        │                          │          │          │                        │                │附表2 編號1 所示之│          │
│  │      │      │        │                          │          │          │                        │                │物均沒收          │          │
├─┼───┼───┼────┼─────────────┼─────┼─────┼────────────┼────────┼─────────┼─────┤
│2 │劉桂西│李才漢│95年10月│如犯罪事實欄一(二)所載      │桃園縣楊梅│2,500,000 │1.被告劉桂西準備程序自白│刑法第28條、第  │劉桂西共同行使偽造│          │
│  │      │      │17日13時│                          │鎮○○街  │元        │  (96審訴972，97.1/6    │339 條1 項、第  │公文書，足以生損害│          │
│  │      │      │30分    │                          │177號     │          │  P52、97.4/16 P92)、(97│216 條、第211 條│於公眾及他人，處有│          │
│  │      │      │        │                          │          │          │  訴353，97.6/11 P58)   │                │期徒刑壹年貳月，減│          │
│  │      │      │        │                          │          │          │2.被害人李才漢警詢指述  │                │為有期徒刑柒月，如│          │
│  │      │      │        │                          │          │          │  (96偵8595卷一，       │                │附表2 編號2 所示之│          │
│  │      │      │        │                          │          │          │  95.10/18 P173-174、   │                │物均沒收。        │          │
│  │      │      │        │                          │          │          │  95.12/29 P175-176)、  │                │                  │          │
│  │      │      │        │                          │          │          │  偵訊指述 (95偵25953卷 │                │                  │          │
│  │      │      │        │                          │          │          │  二，96.7/16，362-363) │                │                  │          │
│  │      │      │        │                          │          │          │ 3.偽造之台北地院管收執 │                │                  │          │
│  │      │      │        │                          │          │          │   行命令、臺北地檢署監 │                │                  │          │
│  │      │      │        │                          │          │          │   管科收據（96偵8595 卷│                │                  │          │
│  │      │      │        │                          │          │          │   一第178 頁至第179 頁 │                │                  │          │
│  │      │      │        │                          │          │          │   ）                   │                │                  │          │
├─┼───┼───┼────┼─────────────┼─────┼─────┼────────────┼────────┼─────────┼─────┤
│3 │劉桂西│劉春蘭│95年12月│如犯罪事實欄二(一)所載      │桃園縣蘆竹│現金交付劉│1.被告劉桂西警詢自白    │刑法第28條、第  │劉桂西共同意圖為自│          │
│  │      │      │4日15時 │                          │鄉新莊村社│桂西40,000│  (95偵25953卷一，      │346 條1 項      │己不法之所有，以恐│          │
│  │      │      │許      │                          │區活動中心│元        │  95.12/10 P17-25、     │                │嚇使人將本人之物交│          │
│  │      │      │        │                          │          │          │  P26-29)               │                │付，處有期徒刑捌月│          │
│  │      │      │        │                          │          │          │  偵訊自白(95偵25953卷二│                │，減為有期徒刑肆月│          │
│  │      │      │        │                          │          │          │  ，96.1/11 P222-225)   │                │，如附表2 編號7 所│          │
│  │      │      │        │                          │          ├─────┤2.被害人劉春蘭指述      │                │示之物沒收之。    │          │
│  │      │      │        │                          │          │乙○○以被│  (95偵25953卷一，      │                │                  │          │
│  │      │      │        │                          │          │害人郵局提│  95.12/10 P69-71、     │                │                  │          │
│  │      │      │        │                          │          │款卡自行提│  95.12/20 P106-108)    │                │                  │          │
│  │      │      │        │                          │          │領47,000元│                        │                │                  │          │
│  │      │      │        │                          │          │          │3.被害人杜炎明指述      │                │                  │          │
│  │      ├───┼────┤                          ├─────┼─────┤  (95偵25953卷一，      │                │                  │          │
│  │      │杜炎明│95年12月│                          │桃園縣中壢│現金交付劉│  95.12/20 P106-108)    │                │                  │          │
│  │      │      │4日17時 │                          │市後火車站│桂西      │                        │                │                  │          │
│  │      │      │許      │                          │附近      │188,000 元│4.劉春蘭、杜炎明指認照片│                │                  │          │
│  │      │      │        │                          │          │          │  (95偵25953卷一 P72)   │                │                  │          │
│  │      │      │        │                          │          │          │                        │                │                  │          │
│  │      │      │        │                          │          │          │5.存摺交易明細影本 (95  │                │                  │          │
│  │      │      │        │                          │          ├─────┤  偵25953 卷一P112-117) │                │                  │          │
│  │      │      │        │                          │          │乙○○以被│                        │                │                  │          │
│  │      │      │        │                          │          │害人後龍農│                        │                │                  │          │
│  │      │      │        │                          │          │會提款卡自│                        │                │                  │          │
│  │      │      │        │                          │          │行提領    │                        │                │                  │          │
│  │      │      │        │                          │          │90,000元  │                        │                │                  │          │
│  │      │      │        │                          │          │          │                        │                │                  │          │
├─┼───┼───┼────┼─────────────┼─────┼─────┼────────────┼────────┼─────────┼─────┤
│4 │乙○○│吳文齡│95年12月│如犯罪事實欄一(三)所載      │新竹縣竹北│現金      │1.被害人吳文齡指述      │刑法第28條、第  │乙○○共同行使偽造│1.被告陳嘉│
│  │      │      │8日13時 │                          │市○○○路│1,456,300 │  (97偵1816，95.12/8    │339 條1 項、第  │公文書，足以生損害│淵否認    │
│  │      │      │5分     │                          │家樂福一樓│元        │  P11-13、95.12/20 P5-7)│216 條、第211 條│於公眾及他人，處有│          │
│  │      │      │        │                          │前        │          │                        │、第212 條      │期徒刑壹年貳月，減│2.另有併案│
│  │      │      │        │                          │          │匯款      │2.被害人指認照片        │                │為有期徒刑柒月，如│審理（97年│
│  │      │      │        │                          │          │500,000元 │  (97偵1816 P20)        │                │附表2 編號3 所示之│度偵字第11│
│  │      │      │        │                          │          │          │                        │                │物均沒收。        │152 號）  │
│  │      │      │        │                          │          │          │3.存摺交易明細影本 (97偵│                │                  │          │
│  │      │      │        │                          │          │          │  1816 P14-15)          │                │                  │          │
│  │      │      │        │                          │          │          │                        │                │                  │          │
│  │      │      │        │                          │          │          │4.偽造之台北地院管收命令│                │                  │          │
│  │      │      │        │                          │          │          │  及台北地檢署監管科收據│                │                  │          │
│  │      │      │        │                          │          │          │  (97偵1816 P16-19)     │                │                  │          │
│  │      │      │        │                          │          │          │5.李悅任之帳戶明細      │                │                  │          │
│  │      │      │        │                          │          │          │6.被害人吳文齡之證述    │                │                  │          │
├─┼───┼───┼────┼─────────────┼─────┼─────┼────────────┼────────┼─────────┼─────┤
│5 │劉桂西│江麗蘭│95年12月│如犯罪事實欄二(二)所載      │桃園縣蘆竹│現金交付劉│1.被告劉桂西警詢自白    │刑法第28條、第  │劉桂西共同意圖為自│被告乙○○│
│  │乙○○│      │8日22時 │                          │鄉五福村中│桂西30,000│  (95偵25953卷一，      │346 條1 項      │己不法之所有，以恐│否認      │
│  │      │      │許      │                          │山路與五福│元        │  95.12/10 P17-25)      │                │嚇使人將本人之物交│          │
│  │      │      │        │                          │六路口    │          │  準備程序自白 (96審訴  │                │付，處有期徒刑捌月│          │
│  │      │      │        │                          │          │          │  972，97.1/16 P52)、   │                │，減為有期徒刑肆月│          │
│  │      │      │        │                          │          │          │  (97訴353，97.6/11 P58)│                │，如附表2 編號7 所│          │
│  │      │      │        │                          │          │          │                        │                │示之物沒收之。    │          │
│  │      │      ├────┤                          │          ├─────┤2.被害人江麗蘭指述      │                │                  │          │
│  │      │      │95年12月│                          │          │現金交付陳│  (95偵25953卷一，      │                │                  │          │
│  │      │      │8日23時 │                          │          │嘉淵20000 │  95.12/10 P63-65、     │                │乙○○共同意圖為自│          │
│  │      │      │30分許  │                          │          │元        │  95.12/20 P106-108)    │                │己不法之所有，以恐│          │
│  │      │      │        │                          │          │          │                        │                │嚇使人將本人之物交│          │
│  │      │      │        │                          │          │          │3.江麗蘭指認照片        │                │付，處有期徒刑捌月│          │
│  │      │      │        │                          │          │          │  (95偵25953卷一 P67)   │                │，減為有期徒刑肆月│          │
│  │      │      │        │                          │          │          │                        │                │，如附表2 編號8 所│          │
│  │      │      │        │                          │          │          │4.提款交易明細表        │                │示之物沒收之。    │          │
│  │      │      │        │                          │          │          │  (95偵25953卷一 P118)  │                │                  │          │
├─┼───┼───┼────┼─────────────┼─────┼─────┼────────────┼────────┼─────────┼─────┤
│6 │乙○○│陳桂香│95年12月│如犯罪事實欄一(四)所載      │桃園縣中壢│現金交付陳│1.被告乙○○準備程序中自│刑法第28條、第  │乙○○共同行使偽造│追加起訴  │
│  │      │黃木旺│12日9 時│                          │市自治里10│嘉淵763000│  白 (96審訴972，97.3/17│339 條1 項、第  │公文書，足以生損害│(97蒞追字 │
│  │      │      │許      │                          │鄰陸光一街│元        │  P71-74)、(97訴353，   │216 條、第211 條│於公眾及他人，處有│第1號)    │
│  │      │      │        │                          │7號8樓    │          │  97.5/21 P42、97.5/23  │                │期徒刑壹年貳月，減│          │
│  │      │      │        │                          │          │          │  P51、97.6/11 P58)     │                │為有期徒刑柒月，如│          │
│  │      │      │        │                          │          │          │                        │                │附表2 編號4 所示之│          │
│  │      │      │        │                          │          │          │2.被害人陳桂香指述(96偵 │                │物均沒收。        │          │
│  │      │      │        │                          │          │          │  8595卷一，95.12/12    │                │                  │          │
│  │      │      │        │                          │          │          │  P114-116、96.1/4 P183-│                │                  │          │
│  │      │      │        │                          │          │          │  184)                  │                │                  │          │
│  │      │      │        │                          │          │          │  偵訊證述 (95偵25953卷 │                │                  │          │
│  │      │      │        │                          │          │          │  二，96.5/15 P302-304) │                │                  │          │
├─┼───┼───┼────┼─────────────┼─────┼─────┼────────────┼────────┼─────────┼─────┤
│7 │乙○○│呂劉桂│95年12月│如犯罪事實欄一(五)所載      │桃園縣八德│現金交付陳│1.被告乙○○警詢自白    │刑法第28條、第  │乙○○共同行使偽造│          │
│  │      │香    │15日11時│                          │市○○路1 │嘉淵      │  (95偵25953卷二        │339 條1 項、第  │公文書，足以生損害│          │
│  │      │      │許      │                          │段841號前 │1,000,000 │  95.12/9 P228-229)     │216 條、第211 條│於公眾及他人，處有│          │
│  │      │      │        │                          │          │元        │  (95偵26447，95.12/19  │                │期徒刑壹年貳月，減│          │
│  │      │      │        │                          │          │          │  P9-13)                │                │為有期徒刑柒月，如│          │
│  │      │      ├────┤                          │          ├─────┤  偵訊自白 (95偵26447， │                │附表2 編號5 所示之│          │
│  │      │      │95年12月│                          │          │現金交付陳│  95.12/25 P45-46)      │                │物均沒收。        │          │
│  │      │      │15日15時│                          │          │嘉淵830,00│  準備程序自白 (97訴353 │                │                  │          │
│  │      │      │30分許  │                          │          │0 元      │  ，97.5/21 P41)        │                │                  │          │
│  │      │      │        │                          │          │          │                        │                │                  │          │
│  │      │      │        │                          │          │          │2.被害人呂劉桂香指述    │                │                  │          │
│  │      │      ├────┤                          │          ├─────┤  (95偵26447，95.12/19  │                │                  │          │
│  │      │      │95年12月│                          │          │現金交付陳│                        │                │                  │          │
│  │      │      │18日10時│                          │          │嘉淵880,00│  P15-17)、95偵25953卷二│                │                  │          │
│  │      │      │許      │                          │          │0 元      │  ，96.1/5 P233-234、   │                │                  │          │
│  │      │      │        │                          │          │          │  96.5/15，302-304)     │                │                  │          │
│  │      │      │        │                          │          │          │                        │                │                  │          │
│  │      │      ├────┤                          │          ├─────┤3.偽造之台北地院管收命令│                │                  │          │
│  │      │      │95年12月│                          │          │現金交付陳│  及台北地檢署監管科收據│                │                  │          │
│  │      │      │18日14時│                          │          │嘉淵650,00│  (95偵25953卷二        │                │                  │          │
│  │      │      │許      │                          │          │0 元      │  P307-311)             │                │                  │          │
├─┼───┼───┼────┼─────────────┼─────┼─────┼────────────┼────────┼─────────┼─────┤
│8 │乙○○│陳麗雪│95年12月│如犯罪事實欄一(六)所載      │桃園縣八德│現金交付陳│1.被告乙○○警詢自白    │刑法第28條、第  │乙○○共同行使偽造│          │
│  │      │      │18日16時│                          │市○○路2 │嘉淵420,00│  (95偵25953卷二，      │339 條1 項、第  │公文書，足以生損害│          │
│  │      │      │許      │                          │段364巷52 │0 元      │  95.12/9 P228-229)     │216 條、第211 條│於公眾及他人，處有│          │
│  │      │      │        │                          │弄30衖21號│          │  (95偵26447，95.12/19  │                │期徒刑壹年貳月，減│          │
│  │      │      │        │                          │          │          │  P9-13)                │                │為有期徒刑柒月，如│          │
│  │      │      │        │                          │          │          │  偵訊自白 (95偵26447， │                │附表2 編號6 所示之│          │
│  │      │      │        │                          │          │          │  95.12/25 P45-46)      │                │物均沒收。        │          │
│  │      │      │        │                          │          │          │  準備程序自白 (97訴353 │                │                  │          │
│  │      │      │        │                          │          │          │  ，97.5/21 P41)        │                │                  │          │
│  │      │      │        │                          │          │          │                        │                │                  │          │
│  │      │      │        │                          │          │          │2.被害人陳麗雪指述      │                │                  │          │
│  │      │      │        │                          │          │          │  (95偵26447，95.12/19  │                │                  │          │
│  │      │      │        │                          │          │          │  P18-19)、(95偵25953卷 │                │                  │          │
│  │      │      │        │                          │          │          │  二，96.1/5 P233-234)  │                │                  │          │
│  │      │      │        │                          │          │          │                        │                │                  │          │
│  │      │      │        │                          │          │          │3.偽造之台北地檢署監管科│                │                  │          │
│  │      │      │        │                          │          │          │  收據(95偵26447 P26)   │                │                  │          │
└─┴───┴───┴────┴─────────────┴─────┴─────┴────────────┴────────┴─────────┴─────┘
附表2：應沒收之物
編號1
1. 偽造之「台北地方法院行政凍結管收執行命令」上偽造之「
   法務部行政執行署臺北執行處凍結管收命令印」、「檢察行
   政處印」之公印文、「林錦村」及「處長莊進國」印文各1
   枚。
2.搭配門號0000000000號使用之行動電話（含SIM卡）1支。
編號2
1.偽造之「台北地方法院行政凍結管收執行命令」上偽造之「法
  務部行政執行署臺北執行處凍結管收命令印」、「檢察行政處
  印」之公印文、「林錦村」及「處長莊進國」印文各1 枚、偽
  造之「台北地檢署監管科」收據上偽造之「檢察行政處印」公
  印文1 枚。（96年度偵字第8595卷1 第178 頁、第179 頁）
2.搭配門號0000000000號使用之行動電話（含SIM卡）1支。
編號3
1.偽刻之「檢察行政處印」公印、偽刻之「主任檢察官林錦村」
  、「科員楊子毅」印章各1 枚、偽造之貼有乙○○照片之「提
  存佐理員楊子毅」識別證1 張。
2.偽造之「台北地方法院行政凍結管收執行命令」上偽造之「法
  務部行政執行署臺北執行處凍結管收命令印」、「檢察行政處
  印」公印文、「林錦村」及「處長莊進國」印文各1 枚、偽造
  之「台北地檢署監管科收據」上偽造之「檢察行政處印」公印
  文、「主任檢察官林錦村」、「科員楊子毅」印文各1 枚。（
  95年度偵字第26447 號卷第195 頁、第196 頁）
3.搭配門號0000000000號使用之行動電話（含SIM卡）1支。
編號4
1.偽刻之「檢察行政處印」公印、偽刻之「主任檢察官林錦村」
  、「科員楊子毅」印章各1 枚。
2. 偽造之「台北地檢署監管科」收據上偽造之「檢察行政處印
   」公印文1 枚。
3.搭配門號0000000000號使用之行動電話（含SIM卡）1支。
編號5
1.偽刻之「檢察行政處印」公印、偽刻之「主任檢察官林錦村」
  、「科員楊子毅」印章各1 枚。
2.偽造之「台北地方法院行政凍結管收執行命令」上偽造之「法
  務部行政執行署臺北執行處凍結管收命令印」、「檢察行政處
  印」公印文、「林錦村」及「處長莊進國」印文各1 枚、偽造
  之「台北地檢署監管科收據」上偽造之「檢察行政處印」公印
  文、「主任檢察官林錦村」印文各4 枚、「科員楊子毅」印文
  6 枚。（95年度偵字第25953 號卷第307 頁至第311 頁）
3.搭配門號0000000000號使用之行動電話（含SIM卡）1支。
編號6
1.偽刻之「主任檢察官林錦村」名戳及偽刻之「檢察行政處印」
  、「科員楊子毅」印章各1 枚。
2.偽造之「台北地檢署監管科收據」上偽造之「檢察行政處印」
  公印文、「主任檢察官林錦村」、「科員楊子毅」印文各1 枚
  。（95年度偵字第26447 號卷第26頁）
3.搭配門號0000000000號使用之行動電話（含SIM卡）1支。
編號7
搭配門號0000000000號使用之行動電話（含SIM卡）1 支。
編號8
搭配門號0000000000號使用之行動電話（含SIM卡）1支。


司法院資訊處製作；財團法人民間司法改革基金會備份。
